【裁判字號】    95,訴,1226
【裁判日期】    950623
【裁判案由】    毒品危害防制條例
【裁判全文】
臺灣高雄地方法院刑事判決              95年度訴字第1226號
公  訴  人  臺灣高雄地方法院檢察署檢察官
被      告  乙○○
上列被告因毒品危害防制條例案件，經檢察官提起公訴（95年度
毒偵字第2688號），被告於本院準備程序進行中，就被訴事實為
有罪之陳述，經詢問當事人意見，合議庭裁定由受命法官依簡式
審判程序獨任審理，本院判決如下：
    主  文
乙○○連續施用第一級毒品，累犯，處有期徒刑柒月，扣案之第
一級毒品海洛因壹包（含包裝袋，淨重零點零參公克、包裝重零
點貳貳公克）沒收銷燬之；又連續施用第二級毒品，累犯，處有
期徒刑肆月，扣案之甲基安非他命壹包（驗後淨重零點零壹公克
）沒收銷燬之；吸食器壹個，沒收之。應執行有期徒刑拾月。扣
案之第一級毒品海洛因壹包（含包裝袋，淨重零點零參公克、包
裝重零點貳貳公克）、甲基安非他命壹包（驗後淨重零點零壹公
克）沒收銷燬之；吸食器壹個，沒收之。
    事  實
一、乙○○於民國88年間因施用毒品案件，經本院裁定觀察勒戒
    、強制戒治後，嗣於90年1 月19日因強制戒治期滿釋放，由
    臺灣高雄地方法院檢察署檢察官於90年2 月19日以90年度戒
    毒偵字第159 號為不起訴處分確定。復因施用毒品案件，經
    檢察官以92年毒偵字第1458號聲請強制戒治並提起公訴，經
    本院於92年11月24日以92年度訴字第1953號判處應執行有期
    徒刑1 年確定；復因竊盜案件，經本院高雄簡易庭判處有期
    徒刑5 月確定，2 罪接續執行，嗣於92年10月2 日入監執行
    ，於94年5 月2 日因縮短刑期執行完畢出監。詎乙○○仍不
    知悔改，基於連續施用第一級毒品海洛因之概括犯意，自95
    年1 月底某日起至95年2 月27日，在高雄市○○區○○里○
    ○街1 巷38號住處等地，連續以針筒注射之方式施用毒品海
    洛因多次；另基於施用第二級毒品甲基安非他命之概括犯意
    ，自95年1 月底起至95年2 月24日止，在上開自宅，連續以
    玻璃球燒烤之方式施用第二級毒品甲基安非他命。嗣於95年
    2 月28日18時許，乙○○在高雄市○○路與高鳳路口之某超
    商前，向姓名年籍不詳，綽號「鱷魚」之成年人，分別以新
    台幣（下同）1000元及500 元之代價，購買甲基安非他命1
    小包（驗後淨重0.01公克）及海洛因1 小包（含包裝袋，淨
    重0.03公克、包裝重0.22公克）後，為警在高雄市○○區○
    ○街1 巷38號前盤查，因乙○○為列管之施用毒品嫌疑人，
    員警乃詢問乙○○是否攜帶毒品，乙○○始主動將上開海洛
    因1 小包、甲基安非他命1 小包及吸食器1 個等物交付予員
    警，而發覺上情。
二、案經高雄市政府警察局小港分局移送台灣高雄地方法院檢察
    署檢察署檢察官偵查起訴。
    理  由
壹、程序部分：按除被告所犯為死刑、無期徒刑、最輕本刑為3
    年以上有期徒刑之罪或高等法院管轄第一審案件者外，於法
    院行準備程序進行中，被告先就被訴事實為有罪之陳述時，
    審判長得告知被告簡式審判程序之旨，並聽取當事人、代理
    人、辯護人及輔佐人之意見後，裁定進行簡式審判程序；且
    受命法官行準備程序，與法院或審判長有同一之權限；又簡
    式審判程序之證據調查，不受刑事訴訟法第159 條第1 項、
    第161 條之2 、第161 條之3 、第163 條之1 及第164 條至
    第170 條規定之限制，刑事訴訟法第273 條之1 第1 項、第
    279 條第2 項前段、第273 條之2 分別定有明文。被告乙○
    ○所為係犯死刑、無期徒刑、最輕本刑為3 年以上有期徒刑
    以外之罪，其於準備程序中就被訴及併案事實為有罪之陳述
    ，經法官告知簡式審判程序之旨，並聽取公訴人、被告之意
    見後，認為適宜由受命法官獨任進行簡式審判程序，依刑事
    訴訟法第273 條之1 第1 項規定，合議庭裁定由受命法官獨
    任進行審判程序，合先敘明。
貳、實體方面：
一、上揭事實，業據被告於警詢、偵查及本院審理中自白不諱，
    且被告於為警查獲採集之尿液，經送高雄市立凱旋醫院，確
    呈第一級毒品海洛因代謝後嗎啡之陽性反應，此有該院95年
    3 月8 日A00000000 號濫用藥物尿液檢驗報告1 份（附於本
    院卷第45頁）在卷可資為憑。又扣案之粉末1 小包及晶體 1
    小包經送法務部調查局及高雄醫學大學附設中和紀念醫院檢
    驗結果，確係第一級毒品海洛因及甲基安非他命成分，有該
    局95年5 月16日調科壹字第220023246 號（本院卷第92頁）
    鑑定通知書1 份及該院95年5 月2 日編號0000-000號檢驗報
    告1 紙在卷（見本院卷第51頁）足憑，另有扣案之吸食器 1
    個在卷可稽，足徵被告前開施用第一級毒品海洛因及第二級
    毒品甲基安非他命之自白，核與事實相符，被告犯行，應堪
    認定。至被告為警查獲時所採取之尿液，經送請送高雄市立
    凱旋醫院檢驗結果，雖呈甲基安非他命陰性反應，此有上開
    濫用藥物尿液檢驗報告1 紙附卷可稽，惟因採尿時間距離被
    告自承最後1 次施用甲基安非他命係於95年2 月24日（見本
    院卷第107 頁）已逾4 日，是該驗尿報告自無法佐證被告前
    開施用第二級毒品甲基安非他命之事實，併此敘明。
二、按海洛因、甲基安非他命係毒品危害防制條例第2 條第2項
    第1 款、第2 款所稱之第一、二級毒品，不得施用、持有。
    是核被告所為，係犯毒品危害防制條例第10條第1 項、第2
    項之施用第一、二級毒品罪。其持有第一級毒品海洛因及第
    二級毒品甲基安非他命之低度行為，應分別為施用第一、二
    級毒品之高度行為所吸收，均不另論罪。又被告連續施用第
    一級及第二級毒品之犯行，時間緊接、手法相同，各觸犯構
    成要件相同之罪名，顯各係基於概括犯意為之，均為連續犯
    ，均依刑法第56條之規定以一罪論，並各加重其刑。又被告
    所犯施用第一級毒品及施用第二級毒品二罪間，犯意各別，
    罪名不同，應分論併罰。又被告前因違反毒品危害防制條例
    案件，經本院於92年11月24日以92年度訴字第1953號判處應
    執行有期徒刑1 年確定；復因竊盜案件，經本院高雄簡易庭
    判處有期徒刑5 月確定，2 罪接續執行，嗣於92年10月2 日
    入監執行，於94年5 月2 日因縮短刑期執行完畢出監等情，
    此有臺灣高等法院被告前案紀錄表附卷可稽，其於執行完畢
    後，5 年以內再犯本案有期徒刑以上之罪，為累犯，應依刑
    法第47條規定加重其刑，其同時有兩種加重事由，則應依同
    法第70條規定，遞加重之。爰審酌被告前因施用毒品案件，
    經強制戒治期滿及判決確定執行後，仍未戒絕毒品，再犯相
    同之罪，顯見其戒毒意志不堅，惟念其施用毒品乃自戕一己
    健康，尚未危害他人，且其犯後坦承犯行等一切情狀，各量
    處如主文所示之刑，並定應執行之刑。
三、又扣案之白粉1 包（含盛裝海洛因之包裝袋）、甲基安非他
    命1 包（含盛裝甲基安非他命之包裝袋），經送驗結果，分
    別呈海洛因、甲基安非他命陽性反應，亦如前述，因殘留於
    盛裝毒品之包裝袋與毒品已無法析離，是足認該包裝袋係屬
    毒品無疑，均應依毒品危害防制條例第18條第1 項前段併予
    宣告沒收銷燬之。鑑驗中所費失之毒品，既已滅失，爰不再
    諭知沒收銷燬。又扣案之吸食器1 個係被告所有供被告施用
    甲基安非他命所用之物，亦經被告供承在卷（見本院卷第10
    7 頁），應依刑法第38條第1 項第2 款宣告沒收之。
據上論斷，應依刑事訴訟法第273 條之1 第1 項、第299 條第 1
項前段，毒品危害防制條例第10條第1 項、第2 項、第18條第 1
項前段，刑法第11條、第56條、第47條、第51條第5 款、第38條
第1 項第2 款，判決如主文。
本案檢察官甲○○到庭執行職務。
中    華    民    國    95    年    6     月    23    日
                  刑事第七庭    法  官  張茹棻
以上正本證明與原本無異。
如不服本判決，應於判決送達後10日內，向本院提出上訴狀。
中    華    民    國    95    年    6     月    23    日
                                書記官  陳惠玲
附錄本案判決論罪科刑法條：
毒品危害防制條例第10條：
施用第一級毒品者，處6月以上5年以下有期徒刑。
施用第二級毒品者，處3年以下有期徒刑。


司法院資訊處製作；財團法人民間司法改革基金會備份。
